臺灣士林地方法院民事裁定
110年度消債清字第103號
債  務  人  邱逢基  

代  理  人  張全成律師（法扶律師）
上列當事人聲請清算事件，本院裁定如下：
    主  文
債務人邱逢基自中華民國一百一十一年七月二十九日十七時起開
始清算程序。
命司法事務官進行本件清算程序。
    理  由
一、按債務人對於金融機構負債務者，在聲請更生或清算前，應
    向最大債權金融機構請求協商債務清償方案，或向其住、居
    所地之法院或鄉、鎮、市、區調解委員會聲請債務清理之調
    解。消費者債務清理條例第151條第1項定有明文。次按債務
    人不能清償債務或有不能清償之虞，於法院裁定開始更生程
    序或許可和解或宣告破產前，得向法院聲請清算。觀諸同條
    例第3條、第80條規定自明。再按，法院開始清算程序之裁
    定，應載明其年、月、日、時，並即時發生效力。法院開始
    更生或清算程序後，得命司法事務官進行更生或清算程序，
    必要時得選任律師、會計師或其他適當之自然人或法人一人
    為監督人或管理人。復為同條例第83條第1項、第16條第1項
    所明定。
二、聲請意旨略以：伊有不能清償債務情事，前已向法院聲請調
    解，惟調解不成立。伊又未經法院裁定開始更生程序或許可
    和解或宣告破產，爰聲請清算等語。
三、經查，債務人所主張之上開事實，有債務人現戶全戶戶籍謄
    本（見本院卷第164頁）、財團法人金融聯合徵信中心當事
    人綜合信用報告之債務清理條例前置協商專用債權人清冊（
    見本院卷第40頁至第43頁）、財團法人金融聯合徵信中心當
    事人綜合信用報告（見本院卷第50頁至第59頁）、108至109
    年度綜合所得稅各類所得資料清單（見110年度司消債調字
    第274號卷，下稱調解卷，第27頁至第28頁）、全國財產稅
    總歸戶財產查詢清單（見本院卷第64頁）、調解不成立證明
    書（見調解卷第55頁）、土地登記第一類謄本（本院卷第32
    6頁至第328頁）、神碟國際不動產估價師事務所111年4月29
    日神估字第111042902號函及不動產鑑定報告書（見本院卷
    第350頁至第390頁）、機車車號000-0000號之行照影本（見
    本院卷第92頁）、金融機構及郵局之存摺資料（見本院卷第
    94頁至第103頁、第172頁至第210頁）、客戶存券異動明細
    表（見本院卷第216頁）、華南永昌證券存摺（見本院卷第2
    24頁至第231頁）、複委託買賣外國有價證券月對帳單（見
    本院卷第104頁）、康和綜合證券股份有限公司股東持有股
    數資料表（見本院卷第222頁）、中華民國人壽保險商業同
    業公會保險業通報作業資訊系統資料查詢結果表（見本院卷
    第234頁至第235頁）、收入切結書（見調解卷第29頁）、工
    作紀錄表（見本院卷第292頁至第298頁）、新北市政府社會
    局110年11月22日新北社障字第1102230021號函及附件（見
    本院卷第140頁至第142頁）、勞工保險被保險人投保資料表
    及明細（見調解卷第30頁至第31頁）、身心障礙證明（見本
    院卷第106頁）、新北市社會福利資格證明八里區（見本院
    卷第108頁）等為證，堪信為真實。是債務人原從事搬運、
    清理雜物之臨時性工作，因左手手腕韌帶受傷，自民國111
    年1月起迄今仍無法工作，每月領有身心障礙者生活補助新
    臺幣（下同）5,065元（見本院卷第142頁）、每年領有八里
    區區民生活補助金2,200元（見本院卷第176頁、第178頁、
    第236頁），其名下尚有位於臺南市○○區○○○段000○000地號
    土地、108年出廠之車號000-0000號機車1輛、美股，其中66
    0地號土地已遭法院拍賣，661地號土地經鑑定價值為4萬2,0
    00元（見本院卷第354頁），美股部分經債務人自陳價值約
    美金248元（見本院卷第160頁），而機車經車行估價現值為
    2萬5,000元（見本院卷第170頁）。惟債務人負擔之債務依
    債權人清冊所載至少95萬5,160元（見調解卷第15頁），故
    其主張有不能清償債務情事，應可認定。此外，復查債務人
    無同條例第6條第3項、第8條或第82條第2項所定駁回清算聲
    請之事由存在，則債務人聲請清算，洵屬有據。揆諸首揭規
    定，應予裁定開始清算程序，並命司法事務官進行本件清算
    程序。
四、爰裁定如主文。
中　　華　　民　　國　　111 　年　　7 　　月　　29　　日
                  民事第三庭  法  官  劉育琳 
以上正本係照原本作成。
本件裁定不得抗告。
中　　華　　民　　國　　111 　年　　7 　　月　　29　　日
                              書記官  邱勃英